---
title: "Modelagem de Equações Estruturais: Abordagem PLS"
author: "Marcelo Linardi"
date: "2022-02-11"
output: html_document
---
   
# Introduction   
    
Este curso irá abordar os princípios da Modelagem de Equações Estruturais na abordagem dos Mínimos quadrados parciais. Uma técnica versátil para estudos preditivos e exploratórios.   
   
   
# 1. Preparação do ambiente de trabalho   
    
    
## 1.1 Preparação do ambiente   
    
> Instalação e leitura de aplicações ou pacotes R para desenvolvimento do curso   

```{r }
start_time <- Sys.time()  # calcular o tempo de execução do programa

library(pacman)  #Package Management Tool

pacman::p_load(tidyverse,
              haven,
              knitr,
              gplots,
              SmartEDA,
              stargazer,
              kableExtra,
              seminr)


```
  
  > Leitura do Banco de Dados e validação das informações
  
```{r}
dados <- data.frame(mobi) #carrega os dados instalados em forma de base de dados
head(dados) #mostra as primeiras linhas da base de dados
str(dados) #apresenta as variáveis, seu tipo e conteúdo
ExpData(dados,type=1) #apresenta um overview da base de dados
ExpData(dados,type=2) #mostra a qualidade de cada campo da base de dados


```
  
  > Estatísticas Descritivas e primeiros testes de premissas   
  
```{r}
ExpNumStat(dados, Outlier = TRUE, Nlim=1)
```
  

